【裁判字號】    99,上訴,1220
【裁判日期】    990812
【裁判案由】    毒品危害防制條例
【裁判全文】
臺灣高等法院臺中分院刑事判決        99年度上訴字第1220號
上  訴  人
即  被  告  乙○○
上列上訴人即被告因毒品危害防制條例案件，不服臺灣臺中地方
法院99年度訴字第784號中華民國99年5月21日第一審判決（起訴
案號：臺灣臺中地方法院檢察署99年度毒偵字第544號），提起
上訴，本院判決如下：
    主  文
上訴駁回。
    理  由
一、本案經本院審理結果，認第一審判決認事用法及量刑均無不
    當，應予維持，並引用第一審判決書所記載之事實、證據及
    理由（如附件）。
二、本件被告乙○○提起上訴意旨略以：本件伊有供出上手，原
    審判決卻未依法予以減刑云云。
三、按毒品危害防制條例第17條第1項規定：「犯第4條至第8條
    、第10條或第11條之罪，供出毒品來源，因而查獲其他正犯
    或共犯者，減輕或免除其刑。」。是符合此條之減刑規定者
    ，必須具備「供出毒品來源」及「因而查獲其他正犯或共犯
    者」兩個要件。
四、查本件被告犯毒品危害防制條例第10條第1項之施用第一級
    毒品罪及同條第2項之施用第二級毒品罪，雖於警詢及檢察
    官偵訊中均有供出其施用毒品之來源係一綽號叫「強哥」之
    人，在本院準備程序中並供稱該「強哥」名為「陳祐振」，
    目前由臺灣臺中地方法院檢察署禮股檢察官偵查中，其另涉
    販賣毒品之案件，現在由臺灣臺中地方法院審理中，也在調
    查上手「強哥」部分等語。惟臺灣臺中地方法院檢察署禮股
    檢察官於99年7月12日以中檢輝禮99偵3906字第099912號函
    覆承辦被告另涉販賣毒品案件之臺灣臺中地方法院99年度訴
    字第1587號案謂：「被告乙○○確整（應是曾）供出毒品上
    游《強哥》，現仍佈線偵查並分析相關資料中，尚未查獲。
    」（參本院卷第44頁）。足徵被告所供出之毒品來源「強哥
    」，迄今尚未查獲，而與毒品危害防制條例第17條第1項之
    減刑規定不符，無法予以減刑。
五、本院因認被告上訴意旨，仍執前詞指摘原審判決不當，提起
    上訴，為無理由，應予駁回。
據上論斷，應依刑事訴訟法第373條、第368條，判決如主文。
本案經檢察官甲○○到庭執行職務。
中    華    民    國    99    年    8     月    12    日
            刑事第七庭    審判長法  官  林  榮  龍
                                法  官  張  惠  立
                                法  官  李  秋  娟
以上正本證明與原本無異。
施用第一級毒品部分如不服本判決應於收受送達後十日內向本院
提出上訴書狀，其未敘述上訴理由者，並得於提起上訴後十日內
向本院補提理由書狀（均須按他造當事人之人數附繕本）「切勿
逕送上級法院」。其餘不得上訴。
                                書記官  詹  錫  朋
中    華    民    國    99    年    8     月    12    日

司法院資訊處製作；財團法人民間司法改革基金會備份。
